【裁判字號】    99,沙簡上,740
【裁判日期】    991118
【裁判案由】    傷害
【裁判全文】
臺灣臺中地方法院刑事判決           99年度沙簡上字第740號
上  訴  人
即  被  告  甲○○
            乙○○
上列上訴人即被告等因傷害案件，不服本院民國99年7月30日99
年度沙簡字第403號刑事簡易判決（檢察官聲請簡易判決處刑案
號：99年度偵字第12236號），提起上訴，本院管轄第二審合議
庭判決如下︰
  主      文
上訴駁回。
    犯罪事實及理由
一、本案經本院合議庭審理結果，認第一審簡易判決之認事用法
    及量刑均無不當，應予維持，並引用臺灣臺中地方法院檢察
    署檢察官聲請簡易判決處刑書及本院第一審刑事簡易判決書
    之記載（如附件所示）。又本件公訴人、上訴人即被告對於
    本院就後述實體部分所引之證人之證詞、書證內容等，於本
    院審理中均不爭執證據能力，或主張係屬違法取得，猶未對
    證人之證詞、書證內容部分釋明有何顯不可信之情況，且本
    院審酌其等之內容，均無違法取供或有不法取得之情事，亦
    合於實體發現真實之訴訟目的，均適宜為本案證據，依前開
    說明，就後述實體部分所引之證人證詞、書證內容等自具有
    證據能力。
二、上訴人即被告甲○○上訴意旨稱：當時我與告訴人丁○○被
    上訴人即被告乙○○的機車隔開，我不可能打得到告訴人丁○○，且我現在走路都走不穩，那裡還有力量可以打告訴人
    丁○○云云。上訴人即被告乙○○上訴意旨則稱：我當時係
    上前勸架，並沒有持安全帽毆打告訴人丁○○云云。
三、經查：
  (一)就如何於民國99年4月12日，在臺中縣外埔鄉○○路660號住
    處前，與上訴人即被告甲○○因翻動信箱郵件之糾紛而生爭
    執，上訴人即被告甲○○即動手毆擊告訴人丁○○，適上訴
    人即被告乙○○騎乘機車至此，見狀，亦加入而持安全帽毆
    打告訴人丁○○，致告訴人丁○○受有胸部挫傷併左側肋骨
    骨折（第4至7根肋骨）、頭部外傷併腦震盪、右眼淤青、雙
    手挫傷及全身多處挫傷等傷害之事實，業經告訴人於偵訊及
    本院審理中證結甚詳，復有光田綜合醫院99年4月13日診斷
    證明書、99年10月25日（99）光醫事字第99甲00318號函檢
    送之急診病歷影本在卷可稽，另佐以上訴人即被告甲○○於
    本院審理中雖否認犯罪，但對於其有於上開時地與告訴人丁○○發生爭執，並因此與告訴人丁○○發生肢體衝突一情，
    亦始終坦承不諱，甚且明確供稱：上訴人即被告乙○○與告
    訴人丁○○後來就打起來等語，及上訴人即被告乙○○於上
    訴狀中供稱：「丁○○與上訴人岳丈甲○○兩位老人家不知
    何故，在路旁拉拉扯扯，˙˙˙但兩位老人家火氣頗大，均
    不願罷手，仍繼續出手攻擊對方」等語，嗣其於本院審理中
    亦供稱：我看到告訴人揪著我岳父的衣領，我岳父用手揪住
    告訴人的手，另一手被告訴人的太太拉住，我下來告訴他們
    說不要打了等語，足認告訴人丁○○上開指證內容，應係真
    實，而可採信，上訴人即被告二人空言否認犯罪，相互推諉
    係對方毆打告訴人丁○○，自均不足採，其等以前詞提起上
    訴，自無理由。
  (二)又關於告訴人丁○○所受傷勢，業有前述之光田綜合醫院99
    年4月13日診斷證明書、99年10月25日（99）光醫事字第99
    甲00318號函檢送之急診病歷影本在卷可查，且當日醫師所
    為診斷更係綜合X光等檢查後所為，除據該院上開函文所述
    甚詳外，復有前開急診病歷影本可資對照，自無疑義，乃此
    部分之事證已臻明確，上訴人即被告二人請求再行調查等語
    ，即無必要，合應予以駁回。再按按測謊係以問卷（控制問
    題法、混合問題法）詢問受測者，受測者回答時之生理反應
    經儀器紀錄後據以研判回答之問題有無說謊。受測者有無從
    事某一具體犯罪行為，面對測謊時已轉化為內在記憶僅受測
    者知悉，當其外在口語回答與內在記憶不一致時，其生理即
    形成衝突，而產生刺激情緒波動之反應，此衝突造成之生理
    反應現象不因施測者詢問之題序、語氣之變化而消失，僅說
    謊者有之，未說謊者因無行為之記憶，故其回答涉案問題時
    無內外在衝突造成之生理反應。測謊以曾否從事具體「行為
    」作為測試標的，有意義之具體行為係屬長期記憶不致遺忘
    ，抽象概念如數字、時間、內在意識歷程或主觀感受等有可
    能遺忘，若以受測者不復記憶事項作為測試標的，則其生理
    反應將無法形成內外衝突之特徵，測謊結果即無從研判。此
    為本院執行審判職務所得知悉之事項，無庸舉證。而本件事
    發距今已逾6月有餘，且雙方所處氛圍不佳，已無從排除因
    時間、或主觀感受、內在潛意識之默化而影響生理反應之可
    能，是上訴人即被告乙○○、證人范玉蘭縱受測謊鑑定，亦
    難期其結果必與事實相符。況測謊鑑定僅供審判參考，非可
    據為唯一之論據，本院既經審酌上訴人即被告二人之供述、
    證人即告訴人丁○○之證述，及前引書證等證據資料，而就
    本案實體得有確然心證，有如前述，自無須再行送請測謊鑑
    定，況且，本件縱排除證人范玉蘭之證述內容，然仍有證人
    即告訴人丁○○之證述、上訴人即被告二人相互間之供述，
    可資以替代，無礙本件實體之認定，故上訴人即被告乙○○
    聲請將證人范玉蘭及其共同送請測謊鑑定，抑或至少安排其
    二人對質，經核亦無必要，併予以駁回。
  (三)綜上所述，本件上訴人即被告二人上訴均無理由，均應予以
    駁回。
據上論斷，應依刑事訴訟法第455條之1第1項、第3項、第368條
，判決如主文。
本案經檢察官丙○○到庭執行職務。
中    華    民    國    99    年    11    月    18    日
                  刑事第十八庭  審判長法  官  郭書豪
                                      法  官  胡芷瑜
                                      法  官  林世民
以上正本證明與原本無異。
本件不得上訴。
                                      書記官  紀俊源
中    華    民    國    99    年    11    月    18    日
附錄論罪科刑法條：
中華民國刑法第277條
傷害人之身體或健康者，處 3 年以下有期徒刑、拘役或 1 千元
以下罰金。
犯前項之罪因而致人於死者，處無期徒刑或 7 年以上有期徒刑
；致重傷者，處 3 年以上 10 年以下有期徒刑。

司法院資訊處製作；財團法人民間司法改革基金會備份。
